【裁判字號】    98,訴,1482
【裁判日期】    981002
【裁判案由】    違反毒品危害防制條例
【裁判全文】
臺灣彰化地方法院刑事判決              98年度訴字第1482號
公  訴  人  臺灣彰化地方法院檢察署檢察官
被      告  甲○○
                    現於臺灣彰化看守所
上列被告因違反毒品危害防制條例案件，經檢察官提起公訴（98
年度毒偵字第1775號），本院裁定以簡式審判程序審理，判決如
下：
    主    文
甲○○施用第一級毒品，累犯，處有期徒刑柒月。又施用第二級
毒品，累犯，處有期徒刑參月。應執行有期徒刑玖月。
    犯  罪  事  實
一、甲○○前因施用毒品案件，經觀察、勒戒後，認有繼續施用
    毒品之傾向，續送強制戒治，於民國88年9月4日停止戒治交
    付保護管束，於89年2月22日保護管束期滿，並由臺灣臺中
    地方法院檢察署檢察官以89年度戒毒偵字第196號為不起訴
    處分確定。復迭因施用毒品案件，經本院及臺灣高等法院臺
    中分院分以93年度訴字第1198號、94年度上訴字第2405號判
    決應執行有期徒刑1年4月及1年8月確定。上開案件接續執行
    ，嗣經減刑，而於96年9月19日縮短刑期執行完畢。詎仍不
    知警惕，基於施用第一級毒品海洛因之犯意，於98年7月7日
    晚間10時許，在其位於彰化縣和美鎮○○路○段558號住處房
    間內，以將海洛因摻入香菸內點火吸食之方式，施用第一級
    毒品海洛因一次；另基於施用第二級毒品甲基安非他命之犯
    意，於98年7月7日之某一時點，在同上址之住處內，以將甲
    基安非他命置於玻璃吸食器上燒烤吸煙之方式，施用第二級
    毒品甲基安非他命一次。嗣於98年7月9日上午6時50分許，
    為警持搜索票在前揭住處查獲，並採集其尿液送驗，結果呈
    毒品嗎啡、安非他命、甲基安非他命陽性反應。
二、案經彰化縣警察局報請臺灣彰化地方法院檢察署檢察官偵查
    起訴。
    理    由
一、本件被告甲○○所犯係死刑、無期徒刑、最輕本刑為三年以
    上有期徒刑或高等法院管轄第一審案件以外之罪，並於本院
    行準備程序時就被訴事實為有罪之陳述，本院合議庭依前揭
    規定，經評議結果，裁定改由受命法官獨任行簡式審判程序
    ，先予敘明。
二、上揭犯罪事實，業據被告甲○○迭於本院行準備程序、審理
    程序時均坦承不諱，且其於98年7月9日為警查獲時所採取之
    尿液，經送鑑驗結果，確呈嗎啡、安非他命及甲基安非他命
    陽性反應，此有彰化縣警察局刑警大隊委託檢驗尿液代號與
    真實姓名對照單及詮昕科技股份有限公司98年7月22日出具
    之濫用藥物尿液檢驗報告各1紙附卷可稽，足認被告之自白
    應與事實相符，應可採信。
三、按修正毒品危害防制條例就施用毒品者，僅於「初犯」及「
    五年後再犯」二種情形，有其追訴條件之限制，即須於初犯
    經觀察、勒戒或強制戒治釋放後，五年內均無施用毒品之行
    為，始能認其前所實施之觀察、勒戒或強制戒治已足遮斷毒
    癮，而得於五年後再犯時，再予適用初犯之規定，重行觀察
    、勒戒等程序；倘五年內已經再犯，被依法追訴處罰，縱其
    第三次（或第三次以上）施用毒品之時間在初犯釋放五年以
    後，即與「五年後再犯」之情形有別，且因已於「五年內再
    犯」，顯見其再犯率甚高，原實施觀察、勒戒或強制戒治，
    已無法收其實效，而無五年戒斷期之存在，自無再經觀察、
    勒戒及強制戒治之必要，應由檢察官逕行起訴，最高法院95
    年度台非字第59號判決、95年度台非字第65號判決及95年度
    第7 次刑事庭會議決定足供參照。本件被告前因施用毒品案
    件，經觀察、勒戒後，認有繼續施用毒品之傾向，續送強制
    戒治，於88年9月4日停止戒治交付保護管束，於89年2月22
    日保護管束期滿，並由臺灣臺中地方法院檢察署檢察官以89
    年度戒毒偵字第196號為不起訴處分確定。復迭因施用毒品
    案件，經本院及臺灣高等法院臺中分院分以93年度訴字第
    1198號、94年度上訴字第2405號判決應執行有期徒刑1年4月
    及1年8月確定。上開案件接續執行，嗣經減刑，而於96年9
    月19日縮短刑期執行完畢，有臺灣彰化地方法院檢察署刑案
    資料查註紀錄表及臺灣高等法院被告前案紀錄表各一份附卷
    可稽；是被告於98年間再次施用毒品之犯行，即與觀察、勒
    戒或強制戒治執行完畢釋放後五年後再犯施用毒品罪之情形
    有別，應依法論科。
四、核被告所為，係犯毒品危害防制條例第10條第1、2項之施用
    第一、二級毒品罪。被告為施用毒品而持有第一、二級毒品
    ，其持有之低度行為應為施用之高度行為所吸收，不另論罪
    。再被告所犯上開二罪，犯意各別，行為互殊，且犯罪構成
    要件亦不同，應予分論併罰。又被告前因施用毒品案件，經
    本院及臺灣高等法院臺中分院分以93年度訴字第1198號、94
    年度上訴字第2405號判決應執行有期徒刑1年4月及1年8月確
    定。上開案件接續執行，嗣經減刑，而於96年9 月19日縮短
    刑期執行完畢，有臺灣彰化地方法院檢察署刑案資料查註紀
    錄表及臺灣高等法院被告前案紀錄表各一份附卷可稽，被告
    於受有期徒刑之執行完畢後，五年內故意再犯有期徒刑以上
    之二罪，均為累犯，應依刑法第47條第1項規定，分別加重
    其刑。爰審酌被告前曾有施用毒品罪前科，猶再施用本件毒
    品，惟其對他人權益之侵害仍屬有限，於本院行準備程序與
    審理時均已坦承犯行，暨其施用之情節等一切情狀，分別量
    處如主文所示之刑，並定其應執行之刑，以示懲儆。
據上論斷，應依刑事訴訟法第273條之1第1項、第299條第1項前
段，毒品危害防制條例第10條第1項、第2項，刑法第11條前段、
第47條第1項、第51條第5款，判決如主文。
本案經檢察官林子翔到庭執行職務
中    華    民    國    98    年    10    月    2    日
                  刑事第四庭    法  官  吳俊螢
以上正本證明與原本無異。
如不服本判決，應於判決送達後10日內，向本院提出上訴書狀，
上訴書狀應「敘述具體上訴理由」，並按他造當事人之人數附繕
本。「切勿逕送上級法院」。
中    華    民    國    98    年    10    月    2     日
                                書記官  林怡吟
附錄本案論罪科刑法條全文
毒品危害防制條例第十條：
施用第一級毒品者，處六月以上五年以下有期徒刑。
施用第二級毒品者，處三年以下有期徒刑。


司法院資訊處製作；財團法人民間司法改革基金會備份。
